【裁判字號】    97,抗,170
【裁判日期】    970623
【裁判案由】    聲請迴避
【裁判全文】
臺灣高等法院高雄分院民事裁定           97年度抗字第170號
抗  告  人  甲○○
上列抗告人因與相對人高雄市政府警察局間國家賠償事件，抗告
人聲請法官迴避，對於民國97年5月13日臺灣高雄地方法院97年
度聲字第8號所為裁定提起抗告，本院裁定如下：
    主  文
抗告駁回。
抗告訴訟費用由抗告人負擔。
    理  由
一、抗告意旨略以：伊因受包括高雄市政府警察局在內等至少15
    個機關團體共同以違法方法向伊為性騷擾，而起訴請求國家
    賠償。惟原審法院受理案件之甯馨法官違法將高雄市政府消
    防局及其他被告分開審理進行訴訟程序，而未依法院辦理國
    家賠償事件應注意事項及相關法規進行調查，亦未詳查伊是
    否已以書面向所請求國家賠償之機關提出賠償請求，而逕行
    以裁定駁回伊請求高雄市政府消防局以外被告合併之訴，顯
    係以不利伊之程序，企圖妨礙伊求償，且係再次向伊為性騷
    擾，故依民事訴訟法第33條第1 項第2 款之規定，聲請法官
    迴避。又伊既聲請法官迴避，訴訟程序自應於迴避事件終結
    前停止進行，故原審法院於本事件終結前所進行之訴訟自屬
    無效。且伊得依民事訴訟合意選定法官審判暫行條例之規定
    ，選定法官進行訴訟，此乃伊程序主體地位及程序選擇權之
    利益，為法律所賦予不可侵害之利益。詎原法院未裁定甯馨
    法官迴避，竟改由郭瓊徽法官執行職務，郭瓊徽法官並通知
    伊到庭進行審理，已侵害伊程序主體地位及程序選擇權之利
    益。伊選擇法官進行訴訟，絕對不會選擇獨任法官郭瓊徽，
    爰提起抗告，求為廢棄原裁定等語。
二、按民事訴訟法第33條第1 項第2 款規定法官有應自行迴避而
    不自行迴避以外之情形，足認其執行職務有偏頗之虞，據而
    聲請法官迴避者，應以法官對於訴訟標的有特別利害關係，
    或與當事人之一造有密切之交誼或嫌怨，或基於其他情形客
    觀上足疑其為不公平之審判者為其原因事實，若僅憑當事人
    之主觀臆測，或不滿意法官進行訴訟遲緩，或認法官指揮訴
    訟欠當，則不得謂其有偏頗之虞，據以聲請法官迴避（最高
    法院69年台抗字第457 號判例參照）。
三、經查：
  (一)抗告人起訴對高雄市政府警察局等13人請求國家賠償，承辦
    法官甯馨原以抗告人未先向賠償機關踐行協議之先行程序，
    認起訴不合法，而裁定駁回抗告人請求高雄市政府警察局等
    11人部分之訴，經抗告人不服提起抗告，並補提拒絕賠償理
    由書、國家賠償請求書暨掛號函件執據等件為證，承辦法官
    甯馨乃以抗告為有理由，而撤銷其上開裁定，此有該裁定2
    紙在卷可稽（原審卷第45至47頁）。是承辦法官甯馨係依抗
    告人起訴所提出之證據及抗告所提出之證據分別作成上開裁
    定，其執行職務並無對於訴訟標的有特別利害關係，或與當
    事人之一造有密切之交誼或嫌怨，或有客觀上足疑其為不公
    平之審判之情事，抗告人尚不得僅因不滿裁定結果，遽認係
    以不利抗告人之程序妨礙其求償，並再次向其為性騷擾，主
    觀臆測承辦法官甯馨有何偏頗之虞，故其聲請法官迴避，尚
    無可採。
  (二)又抗告人聲請法官迴避之國家賠償事件，原由原審法院以97
    年度審國字第1 號由審查庭之甯馨法官承辦，嗣已改分案為
    原審法院97年度國字第9 號，由審判庭之合議庭審判長黃國
    川、法官張茹棻、法官郭瓊徽承辦，此有該97年度國字第9
    號卷、指定受命法官裁定可憑，該案件既已非由甯馨法官承
    辦，抗告人即無聲請其迴避之必要。至原審法院是否於本件
    聲請法官迴避事件終結前未停止訴訟程序，乃所進行訴訟程
    序之效力問題，自難謂法官執行職務即有偏頗之虞。另依民
    事訴訟合意選定法官審判暫行條例第2 條第1 項之規定，當
    事人於起訴時或第一次言詞辯論期日前，得合意選定受訴法
    院得獨任審判之法官審判第一審訴訟事件，其行準備程序者
    ，得於第一次期日前合意選定之，是抗告人於第一次言詞辯
    論期日或準備程序第一次期日前均得與起訴之對造合意選定
    法官，此與法院分案由何人承辦無關，自無剝奪抗告人得合
    意選定法官之權利，抗告人據此主張甯馨法官應予迴避，其
    始得選定法官云云，自屬無據。
四、綜上所述，抗告人聲請甯馨法官迴避，尚屬無據，原裁定因
    而駁回抗告人之聲請，並無違誤。抗告意旨猶執前詞指摘原
    裁定不當，求予廢棄，為無理由，應予駁回。
據上論結，本件抗告為無理由，依民事訴訟法第495 條之1 第1
項、第449 條第1 項、第95條、第78條，裁定如主文。
中    華    民    國    97    年    6     月    23    日
                            民事第五庭
                                審判長法官  蔡明宛
                                法      官  曾錦昌
                                法      官  魏式璧
以上正本證明與原本無異。
如不服本裁定應於送達後10日內向本院提出再抗告狀 (並按他造
當事人之人數附繕本)， 並繳納再抗告費新臺幣1000 元。
再為抗告應以適用法規顯有錯誤為理由，並經本院之許可，該許
可以原裁定所涉及之法律見解具有原則上之重要性者為限，並委
任律師為代理人。
中    華    民    國    97    年    6     月    23    日
                                書  記  官  林明威
附註：
抗告人之配偶、三親等內之血親、二親等內之姻親，或抗告人為
法人、中央或地方機關時，其所屬專任人員具有律師資格並經法
院認適當者，亦得為第三審代理人。
抗告人或其法定代理人具有律師資格者及前項情形，應於提起抗
告或委任時釋明之。


司法院資訊處製作；財團法人民間司法改革基金會備份。
